【裁判字號】    90,訴,118
【裁判日期】    900228
【裁判案由】    違反藥事法
【裁判全文】
臺灣桃園地方法院刑事判決                            九十年度訴字第一一八號
    公  訴  人  臺灣桃園地方法院檢察署檢察官
    被      告  甲○○
右列被告因違反藥事法案件，經檢察官提起公訴（八十九年度偵字第一九一六六號）
，本院判決如左：
    主      文
甲○○輸入禁藥，處有期徒刑柒月，緩刑肆年。
    事      實
一、甲○○明知Phentermine係安非他命類藥品，業經行政院衛生署於民國六十九年
    十二月八日以衛署藥字第三０一一二四號公告禁止輸入，為藥事法第二十二條第
    一款所稱之禁藥，而含有Diazepam、Bisacodyl、Furosemide之成分藥品需經中
    央衛生主管機關查驗登記，核准發給藥品許可證後，始得輸入，如未經核准擅自
    輸入，係屬藥事法第二十二條第二款前段之禁藥，竟基於輸入禁藥之故意，於八
    十九年九月二十一日搭乘泰國航空六三四班機自泰國曼谷返國入境時，以行李夾
    帶之方式，擅自從泰國輸入如附表編號一、二所示含有Phentermine，及如附表
    編號三至七所示含有Diazepam、Bisacodyl、Furosemide成分之藥品（名稱、數
    量及所含之成分如附表所示），於同日十二時十五分許，在桃園中正國際機場第
    七號檢查檯為財政部臺北關稅局稽查人員檢查行李時當場查獲，並扣得上開禁藥
    。
二、案經財政部臺北關稅局移送臺灣桃園地方法院檢察署檢察官偵查起訴。
      理    由
一、訊據被告甲○○固坦承有於右揭時、地，未經核准擅自由泰國輸入如附表所示之
    減肥藥品為海關查獲之事實，惟矢口否認有何違反藥事法之犯行，辯稱：所帶的
    是減肥藥，不知道有禁藥成分，只是供自己服用云云。經查：被告於右揭時、地
    由泰國輸入如附表所示之減肥藥品為海關查獲之事實，業據被告於財政部臺北關
    稅局偵訊時及偵審中供承在卷，並有中華民國入境旅客申報單及臺北關稅局扣押
    貨物、運輸工具收據及搜索筆錄暨臺北關稅局偵訊談話筆錄各一紙在卷可稽，而
    如附表所示被告所入之藥品經送行政院衛生署藥物食品檢驗局檢驗結果，其中
    編號一、二所示之藥品判定含有Phentermine成分，係安非他命類之減肥藥品，
    行政院衛生署未經核准輸入或製造，且經該署於六十九年十二月八日衛署藥字第
    三０一一二四號公告為禁止使用之藥品，屬藥事法第二十二條第一款所稱之禁藥
    ；另附表編號三、五、七所示之藥品確係含有Diazepam成分，編號四所示之藥品
    確係含有Bisacodyl成分，編號六所示之藥品確係含有Furosemide成分之藥品，
    需經中央衛生主管機關行政院衛生署查驗登記，核准發給要品許可證後，始得輸
    入，未經核准而擅自輸入，係屬於藥事法第二十二條第二款前段之禁藥，並經行
    政院衛生署藥物食品管理局鑑驗屬實，有該局八十九年十一月四日藥檢壹字第八
    九一五七三四號檢驗成績書及行政院衛生署六十九年十二月日衛署藥字第三○一
    一二四號函附卷足憑，且被告係帶上開藥品當場為警查獲之現行犯。雖被告辯
    稱是為自己食用而帶入境云云，然輸入藥品，應將其成分、規格、性能、製法
    之要旨，檢驗規格與方法及有關資料或證件，連同標籤、仿單及樣品，並繳納書
    費、查驗費，申請中央主管機關查驗登記，經核准發給藥品許可證後，始得輸入
    ，此在藥事法第三十九條第一項定有明文，是藥品之輸入定有嚴格之程序規定，
    以確保國人之健康及對於維持藥物正確之管理，被告竟未加以申報，而利用搭機
    入境機會逕藏置於行李箱中之方式入，顯為逃避海關人員之查緝，且被告所
    入之禁藥數量眾多，衡情不可能係為自己食用而入，其空言辯稱不知所夾帶者
    係禁藥成分，是自己要食用的云云，顯係脫罪卸責之詞，不足採信。本件事證已
    臻明確，被告犯行洵堪認定。
二、按被告所非法入如附表編號一、二之藥品，為安非他命類減肥藥品，係藥事法
    第二十二條第一款所指屬禁藥；至如編號三至七號之藥品，雖未公告禁止製造、
    調劑、輸入、輸出、販賣或陳列，然被告未經核准擅自輸入，依該條第二款規定
    ，亦屬該法所稱之禁藥，核被告所為，係犯藥事法第八十二條第一項之輸入禁藥
    罪。爰審酌被告品行、因一己之貪因非法輸入禁藥危害國人健康、所輸入禁藥之
    數量、及犯罪後之態度等一切情狀，量處如主文所示之刑。末查，被告前未曾受
    有期徒刑以上刑之宣告，此有臺灣桃園地方法院檢察署刑案資料查註紀錄表一紙
    在卷可稽，其經此教訓，應知警惕而無再犯之虞，其所宣告之刑，本院認以暫不
    執行為適當，併予宣告緩刑四年，以勵自新。
三、如附表所示被告所帶入境之禁藥業經台北關稅局處依海關緝私條例第三十九條
    第一項、第三十六條第一項規定沒入，有該局八九乙字第三一五八號處分書一份
    附卷可稽，故不再宣告沒收，併此敘明。
據上論斷，應依刑事訴訟法第二百九十九條第一項前段，藥事法第八十二條第一項，
刑法第十一條前段、第七十四條第一款，判決如主文。
本案經檢察官黃智勇到庭執行職務。
中        華        民        國    九十    年    二      月    二十八  日
                                臺灣桃園地方法院刑事第六庭
                                      法  官  孫惠琳
右正本證明與原本無異。
如不服本判決，應於判決送達後十日內向本院提出上訴狀( 應附繕本 )，上訴於
臺灣高等法院。
                                    書記官   李金蓮
中        華        民        國   九十   年   三   月    六    日
附論罪科刑之法條：
第八十二條
製造或輸入偽藥或禁藥者，處七年以下有期徒刑，得併科新臺幣十五萬元以下罰金。
犯前項之罪，因而致人於死者，處無期徒刑或七年以上有期徒刑，致重傷者，處三年
  以上十年以下有期徒刑。
第一項之未遂犯罰之。


司法院資訊處製作；財團法人民間司法改革基金會備份。
